臺灣板橋地方法院刑事判決　　　　　　　94年度易字第1108號
公　訴　人　臺灣板橋地方法院檢察署檢察官
被　　　告　甲○○
?????　乙○○
上列被告等因違反電子遊戲場業管理條例案件，檢察官聲請簡易
判決處刑（九十四年度偵字第六０四四號）後，本院認不宜以簡
易判決處刑，改依通常程序審理，嗣經檢察官聲請改依協商程序
而為判決，本院判決如下：
    主  文
甲○○、乙○○共同違反未依電子遊戲場業管理條例規定辦理營
利事業登記者，不得經營電子遊戲場業之規定，均處拘役伍拾玖
日，如易科罰金，以參佰元折算壹日。扣案電子遊戲機「滿天星
」拾台（含ＩＣ板拾片）、「小丑八線」拾參台（含ＩＣ板拾參
片）、「超級大舞台」貳台（含ＩＣ板貳片）、「金歡喜彈珠台
」貳台（含ＩＣ板貳片）、贈分表貳張、會員名冊柒張、新臺幣
玖仟陸佰元均沒收。
    事 實 及 理 由
一、犯罪事實：乙○○前於民國八十一年間因賭博案件，經臺灣
    士林地方法院判處罰金銀元五百元，如易服勞役以銀元三十
    元折算一日，於八十一年十一月二十四日罰金繳清執行完畢
    ；又於八十六年間因賭博案件，經本院判處有期徒刑三月，
    如易科罰金以銀元三百元折算一日，於八十六年十二月十二
    日易科罰金執行完畢（不構成累犯），猶不知悔改。詎甲○
    ○、乙○○二人均明知未依電子遊戲場業管理條例辦理營利
    事業登記者，不得經營電子遊戲場業，其二人竟共同基於經
    營電子遊戲場業之犯意聯絡，由甲○○提供其所有，而利用
    電腦方式操縱且以產生或顯示聲光影像、圖案、動作之電子
    遊戲機「滿天星」十台、「小丑八線」十三台、「超級大舞
    台」二台、「金歡喜彈珠台」二台，並於九十四年三月間某
    日起，以每月新臺幣二萬元薪資僱用知情之乙○○擔任現場
    負責人，在臺北縣板橋市○○路○段一九九號「瘋馬娛樂精
    品店」，擺設上開電子遊戲機供不特定人把玩，而經營電子
    遊戲場業。嗣於九十四年四月八日晚上九時二十分許（聲請
    簡易判決處刑書誤載為同日晚上九時四十分許，應予更正）
    ，警方在上址查獲乙○○及正在把玩前開電子遊戲機「小丑
    八線」之客人陳正秋（業經檢察官為不起訴處分），並扣得
    甲○○所有之前開「滿天星」十台（含ＩＣ板十片)、「小
    丑八線」十三台（含ＩＣ板十三片）、「超級大舞台」二台
    （含ＩＣ板二片）、「金歡喜彈珠台」二台（含ＩＣ板二片
    ）、贈分表二張、會員名冊七張及營業所得新臺幣九千六百
    元。案經臺北縣政府警察局海山分局報請臺灣板橋地方法院
    檢察署檢察官偵查後聲請以簡易判決處刑，本院認不宜以簡
    易判決處刑，改依通常程序審理。
二、證據：
（一）被告甲○○於偵查及本院審理中之自白。
（二）被告乙○○於警詢、偵查及本院審理中之自白。
（三）證人即查獲當時在場把玩之客人陳正秋於警詢、偵查中之
      證述。
（四）有臺北縣政府營利事業登記證、現場照片及臺北縣政府聯
      合查報小組稽查電子遊戲場業紀錄表等件在卷可稽，並有
      電子遊戲機「滿天星」十台（含ＩＣ板十片)、 「小丑八
      線」十三台（含ＩＣ板十三片）、「超級大舞台」二台（
      含ＩＣ板二片）、「金歡喜彈珠台」二台（含ＩＣ板二片
      ）、贈分表二張、會員名冊七張及新臺幣九千六百元等扣
      案可資佐證。
三、本件經檢察官與被告於審判外達成協商之合意且被告已認罪
    ，其合意內容為：被告甲○○、乙○○均願受拘役五十九日
    ，如易科罰金，以銀元三百元折算一日之宣告。經查，上開
    協商合意並無刑事訴訟法第四百五十五條之四第一項所列情
    形之一，檢察官聲請改依協商程序而為判決，本院爰不經言
    詞辯論，於協商合意範圍內為協商判決，併諭知拘役如易科
    罰金之折算標準，合予敘明。又被告甲○○、乙○○均係違
    反電子遊戲場業管理條例第十五條之規定，應依同法第二十
    二條規定論處；其二人就上開犯行，有犯意聯絡及行為分擔
    ，皆為共同正犯。另扣案電子遊戲機「滿天星」十台（含Ｉ
    Ｃ板十片)、 「小丑八線」十三台（含ＩＣ板十三片）、「
    超級大舞台」二台（含ＩＣ板二片）、「金歡喜彈珠台」二
    台（含ＩＣ板二片）、贈分表二張、會員名冊七張，均係被
    告甲○○所有供犯本罪所用之物，而營業所得新臺幣九千六
    百元，亦係被告甲○○所有且因犯本罪所得之物，業經被告
    甲○○、乙○○分別於警詢、偵查中供承在卷，爰依法宣告
    沒收之，併予指明。
四、應適用之法條：刑事訴訟法第四百五十二條、第四百五十五
    條之二第一項、第四百五十五條之四第二項、第四百五十五
    條之八，電子遊戲場業管理條例第十五條、第二十二條，刑
    法第十一條、第二十八條、第四十一條第一項前段、第三十
    八條第一項第二款、第三款，罰金罰鍰提高標準條例第二條
    。
五、本判決除有刑事訴訟法第四百五十五條之四第一項第一款、
    第二款、第四款、第六款、第七款所定情形之一，或違反同
    條第二項規定者外，不得上訴。
六、本件如得上訴，而如不服本件判決，得自收受判決送達之日
    起十日內，向本院提出上訴書狀，上訴於第二審法院。
中　　華　　民　　國　九十四　年　　十　　月　三十一  日
                  刑事第十九庭  審判長法　官  白光華
                                      法  官  曾淑娟
                                      法  官  楊志雄
以上正本證明與原本無異。
                                      書記官  胡勤義
中　　華　　民　　國　九十四　年　　十　　月　三十一  日
附錄本案論罪科刑法條全文：
電子遊戲場業管理條例第十五條
未依本條例規定辦理營利事業登記者，不得經營電子遊戲場業。
電子遊戲場業管理條例第二十二條
違反第十五條規定者，處行為人一年以下有期徒刑、拘役或科或
併科新台幣五十萬元以上二百五十萬元以下罰金。
